臺灣臺南地方法院刑事判決
109年度易字第1131號
公  訴  人  臺灣臺南地方檢察署檢察官
被      告  伍旭鳴


上列被告因竊盜等案件，經檢察官提起公訴（109年度偵字第133
48號），就侵入建築物部分，本院判決如下：
        主  文
本件被訴侵入建築物部分，公訴不受理。
        理  由
一、公訴意旨詳如檢察官起訴書所載（如附件）。
二、按告訴乃論之罪，告訴人於第一審辯論終結前，得撤回其告
    訴；又告訴乃論之罪經撤回者，法院應諭知不受理之判決，
    並得不經言詞辯論為之，刑事訴訟法第238條第1項、第303
    條第3款及第307條分別定有明文。
三、查本案被告伍旭鳴因竊盜等案件，經檢察官提起公訴，認為
    係涉犯刑法第306條第1項之侵入建築物罪嫌，依同法第308
    條第1項之規定，須告訴乃論。茲因被告與告訴人鴻運吉不
    動產開發有限公司經調解成立，告訴人並具狀撤回告訴，有
    臺南市○○區○○○○○000○○○○○000號調解筆錄及刑事撤回告訴狀
    各1份在卷可稽（本院109年度易字第1131號卷第55、65頁）
    ，依首開說明，本件被告侵入建築物部分，爰不經言詞辯論
    ，逕為諭知不受理之判決。
四、據上論斷，應依刑事訴訟法第303條第3款、第307條，判決
    如主文。
中　　華　　民　　國　　110 　年　　 1　　月　　11　　日
                  刑事第六庭  審判長法  官  黃琴媛
                                    法  官  孫淑玉
                                    法　官  吳彥慧
以上正本證明與原本無異。
如不服本判決應於收受本判決後20日內向本院提出上訴書狀，並
應敘述具體理由。其未敘述上訴理由者，應於上訴期間屆滿後20
日內向本院補提理由書狀（均須按他造當事人之人數附繕本）「
切勿逕送上級法院」。 
　　　　　　　　　　　　　　　　　  書記官  張儷瓊
中　　華　　民　　國　　110 　年　　1 　　月　　12　　日
附件：
臺灣臺南地方檢察署檢察官起訴書
                                    109年度偵字第13348號
　　被　　　告　伍旭鳴　男　42歲（民國00年0月0日生）
　　　　　　　　　　　　住○○市○○區○○○街000號5樓之
　　　　　　　　　　　　　4
　　　　　　　　　　　　國民身分證統一編號：Z000000000號
上列被告因竊盜等案件，業經偵查終結，認應該提起公訴，茲將
犯罪事實及證據並所犯法條分敘如下：
　　　　犯罪事實
一、伍旭鳴曾於民國107年間，因偽造文書案件，經臺灣臺南地
    方法院判處應執行有期徒刑10月確定，甫於107年11月5日易
    科罰金執行完畢，猶不知悔改，其係位於臺南市○○區○○路0
    段000號「鴻運吉不動產開發有限公司」（下稱鴻運吉公司
    ）之離職員工，因而知悉鴻運吉公司有將大門備用鑰匙放置
    在公司前機車置物箱及同事葉靜蓉有將現金放在座位抽屜之
    習性，即意圖為自己不法之所有，於109年4月7日21時23分
    許，先拿取上開備用鑰匙開啟大門後，無故侵入鴻運吉公司
    內，再在1樓拿取鑰匙開啟2樓大門後，至2樓葉靜蓉座位，
    竊取抽屜內之現金新臺幣（下同）2萬5,000元，得手後離去
    。
二、案經鴻運吉公司委任楊斯傑訴由臺南市政府警察局第二分局
    移送偵辦。
　　　　證據並所犯法條
一、證據清單及待證事實：
  ㈠被告伍旭鳴之供述
　　待證事實：坦承無故侵入鴻運吉公司及竊取被害人葉靜蓉座
              位抽屜內現金之事實，惟辯稱：僅竊得7、8千元
              等語。　　　　　
  ㈡告訴代理人楊斯傑警詢中之陳述
    待證事實：指訴全部犯罪事實。
  ㈢被害人葉靜蓉警詢中之陳述
    待證事實：指述失竊現金2萬5,000元之事實。
  ㈣證人即鴻運吉公司店長林雅玲警詢中之陳述
    待證事實：證述監視器畫面中之竊嫌為被告伍旭鳴。
  ㈤監視器翻拍照片5張
    待證事實：被告侵入鴻運吉公司行竊之畫面。
二、被告所犯法條：
  ㈠刑法第306條第1項之侵入建築物罪嫌。
  ㈡刑法第320條第1項之竊盜罪嫌。
  ㈢刑法第47條第1項之累犯。
三、罪數：
    被告所犯上開2罪，犯意各別，行為互殊，請分論併罰。
四、依刑事訴訟法第251條第1項提起公訴。
　　此　致
臺灣臺南地方法院
中　　華　　民　　國　 109　　年　　9 　　月　　9 　　日
　　                          檢察官  陳  昆  廷
本件正本證明與原本無異
中　　華　　民　　國　 109　　年　　9 　　月　　15　　日
　　                          書記官  王  可  清

附錄本案所犯法條全文
中華民國刑法第306條
無故侵入他人住宅、建築物或附連圍繞之土地或船艦者，處 1
年以下有期徒刑、拘役或 9 千元以下罰金。
無故隱匿其內，或受退去之要求而仍留滯者，亦同。

中華民國刑法第320條
意圖為自己或第三人不法之所有，而竊取他人之動產者，為竊盜
罪，處 5 年以下有期徒刑、拘役或 50 萬元以下罰金。
意圖為自己或第三人不法之利益，而竊佔他人之不動產者，依前
項之規定處斷。
前二項之未遂犯罰之。